---
title: "Comparecimento Eleitoral e Obrigatoriedade do voto"
author: "Gregorio ULSILVA"
date: "14/10/2021"
output: html_document
---

```{r echo=TRUE, message=FALSE, warning=FALSE}
#load pacotes
library(readxl)
base <- read_excel("D:/novas atualizações na pasta D/TORNOUT/idea_export_40_616830a0840fa.xls")
library(tidyverse)
library(huxtable)
library(coefplot)
library(olsrr)
library(sjPlot)
```

Caso queira replicar, solicite-me o arquivo 'idea_export_40_616830a0840fa.xls' pelo meu e-mail

```{r echo=TRUE, message=FALSE, warning=FALSE}
base$Tornout <- as.numeric(base$Tornout) # arrumar problemas na codificação dos dados, transformar em numérico
```


Aqui constarão especialmente os códigos, uma análise mais refinada constará em: 

https://sites.google.com/view/gregoriosilva/curtas/voto-obrigat%C3%B3rio-vale-a-pena


# Lista completa de casos utilizados 

```{r}
dim(base) # numero de linhas
```

118 países

Selecionados casos de países com eleições minimamente regulares.

 Foram selecionadas as eleições parlamentares mais recentes encontradas até 14 de Outubro de 2021
- https://www.idea.int/data-tools/data/voter-turnout

Lista completa dos casos - classificados pelo maior comparecimento - consta abaixo. 



```{r}
tibble(base%>%
         arrange(desc(Tornout))%>%select(Country, Tornout, Compulsory))
```

# Objetivo:

verificar se comparecimento eleitoral é explicado por Região do globo e lei eleitoral que obriga participação

Modelo contemplado nessa análise

$Comparecimento = Intercepto + X1 + X2 + e$

Intercepto - usual em análises - para saber mais sobre procure no google

X1 = Obrigatoriedade do voto (efeito institucional)
X2 = Região do mundo (efeito cultural)


Sendo o e = erro (o que não foi explicado pela análise, o que ficou de fora, por exemplo - desde quando tem eleições)

# Análise descritiva


```{r}
summary(base$Tornout)#dispersão Tornout
table(base$Region)
table(base$Compulsory)
summary(base$Year)
hist(base$Tornout)
```

# Análise bivariada

```{r}
by(base$Tornout, base$Region, mean)
by(base$Tornout, base$Compulsory, mean)
prop.table(table(base$Region, base$Compulsory),1)
boxplot(base$Tornout ~ base$Region, 
        col = "orange", ylab="Comparecimento", xlab="Região")
boxplot(base$Tornout ~ base$Compulsory, 
        col = "orange", ylab="Comparecimento", xlab="Voto Obrigatório?")
```

Percebe-se que há associações mútuas entre as variáveis.

# Regressão

$Modelo 1$ - Obrigatoriedade explica Comparecimento?

$Modelo 2$ - Região explica comparecimento?

$Modelo Completo:$

$Comparecimento = Intercepto + Obrigatoriedade + Região + e$

```{r}
modelo_Obrig <- lm(Tornout ~ Compulsory, data = base) # modelo simples 1
modelo_region <- lm(Tornout ~ Region, data = base) # modelo simples 2
modelo_full <- lm(Tornout ~ Compulsory + Region, data = base) # modelo completo 
huxreg(modelo_Obrig, modelo_region, modelo_full, stars = c(`*` = 0.1, `**` = 0.05,
                                  `***` = 0.01), statistics = c("N. obs." = "nobs", "R2" = "r.squared",
                                                                "AIC" = "AIC"))
coefplot(modelo_full, intercept = F)
```

Algumas regiões são explicativas (África é referência, todas são comparadas com essa). Para outras comparações verificar os diferentes impactos. Oceania e Europa Ocidental tem os maiores efeitos.  

Obrigatoriedade é explicativo.

Abaixo o diagnóstico residual do modelo completo>

```{r}
plot(modelo_full) # a segunda
```

```{r}
ols_vif_tol(modelo_full)
```

VIF ok ("VIF de 1 indica que não há correlação entre um determinado preditor e os demais incluídos no modelo, logo, não ocorre a inflação do seu coeficiente estimado")

abaixo análise breve dos resídos

```{r}
resid <- (cbind(base$Tornout, predict(modelo_full), residuals(modelo_full)))
```

Argélia e Venzeula foram os casos em que ocorreu maior imprevisbilidade negativa (menor participação que o previsto pelo modelo). Não surpreende dado recentes crises de legitimidade nesses países.

Brasil previu 10% a menos de votação (talvez o fato de ser junto com a de presidente, não verificado)

# O peso em cada Região

Regreessões separadas para cada região, 

Modelo 1 - África

Modelo 2 - Américas

Modelo 3 e 4 - Ásia e Oceania (sem separação e com separação)

Modelo 5 e 6- Europa (ocidental + Oriental) (sem separação e com separação)


```{r}
#criando bases e modelos  de cada região
# Africa
Africa <- base%>%
  filter(Region == "Africa")
modelo_Africa <- lm(Tornout ~ Compulsory, data = Africa)
# Americas
Americas <- base%>%
  filter(Region == "Americas")
modelo_Americas <- lm(Tornout ~ Compulsory, data = Americas)
#Asia/Oceania
Asia_Oceania <- base%>%
  filter(Region == "Asia"| Region == "Oceania")
modelo_AsiaOceania1 <- lm(Tornout ~ Compulsory, data = Asia_Oceania)
modelo_AsiaOceania2 <- lm(Tornout ~ Compulsory + Region, data = Asia_Oceania)
#Europa
Europa <- base%>%
  filter(Region == "Leste Europeu"| Region == "Europa Ocidental")
modelo_Europa1 <- lm(Tornout ~ Compulsory, data = Europa)
modelo_Europa2 <- lm(Tornout ~ Compulsory + Region, data = Europa)
```

```{r}
huxreg(modelo_Africa, modelo_Americas, modelo_AsiaOceania1, modelo_AsiaOceania2, modelo_Europa1, modelo_Europa2, stars = c(`*` = 0.1, `**` = 0.05,
                                  `***` = 0.01), statistics = c("N. obs." = "nobs", "R2" = "r.squared",
                                                                "AIC" = "AIC"))
```

O efeito cultural é observável - África e Ásia não sentem o efeito da compulsoriedade. Oceania eleva por si só (modelo 5) o comparecimento, Leste Europeu tem efeito oposto dentro do contexto europeu (modelo 6).
